【裁判字號】    99,易,557
【裁判日期】    990531
【裁判案由】    毒品危害防制條例
【裁判全文】
臺灣臺北地方法院刑事判決               99年度易字第557號
公  訴  人  臺灣臺北地方法院檢察署檢察官
被      告  甲○○
上列被告因毒品危害防制條例案件，經檢察官提起公訴（99年度
毒偵字第182號），嗣被告於審理中對於起訴之犯罪事實為有罪
之陳述，經告以簡式審判之意旨，並聽取當事人之意見後，經本
院裁定進行簡式審判程序，判決如下：
    主  文
甲○○施用第二級毒品，累犯，處有期徒刑陸月，如易科罰金，
以新臺幣壹仟元折算壹日。扣案之殘渣袋（內含有無法磅秤析離
之第二級毒品甲基安非他命殘渣）貳個沒收銷燬之。扣案之吸食
器組均沒收之。
    事  實
一、甲○○於民國94年間，因竊盜案件，經本院以94年度易字第
    2081號判決判處有期徒刑4月確定，並於95年9月29日易科罰
    金執行完畢。又於94年間因施用毒品案件，經本院以95年度
    毒聲字第412號裁定送勒戒處所觀察、勒戒後，因認無繼續
    施用毒品之傾向，而於95年10月3日釋放出所，由臺灣臺北
    地方法院檢察署檢察官以94年度毒偵字第2847號為不起訴處
    分確定。再於96年間，因恐嚇等案件，經本院以96年度訴字
    第171號判決判處恐嚇部分有期徒刑6月、減刑為3月，其餘
    部分無罪、公訴不受理，經上訴後，臺灣高等法院就妨害自
    由部分撤銷，判處有期徒刑6月、減刑為3月，其餘上訴駁回
    確定，並就前開妨害自由與恐嚇部分定應執行刑有期徒刑5
    月，復經被告上訴後，為最高去院以97年度台上字第5682號
    判決駁回上訴確定，並於98年4月27日易科罰金執行完畢。
    復於97年間因施用毒品案件，經臺灣臺北地方法院以98年度
    簡字第312號判處有期徒刑4月確定，嗣於98年7月23日易科
    罰金執行完畢。另於98年間因施用毒品案件，經臺灣臺北地
    方法院以98年度易字第1722號判處有期徒刑5月確定，於98
    年12月30日易科罰金執行完畢(此部分不構成累犯)。詎其猶
    不知悔改，基於施用第二級毒品甲基安非他命之犯意，於98
    年12月27日下午3、4時許，在其位於臺北縣新店市○○路32
    8巷42弄14號住處之地下室，施用第二級毒品甲基安非他命1
    次。嗣於同年12月30日中午12時50分許，為警持本院核發之
    搜索票，在其前揭住處查獲，並扣得其所有含安非他命殘渣
    袋2只、已供施用甲基安非他命用之吸食器3組暨不供施用用
    之磅秤1個，始悉上情。
二、案經臺北縣政府警察局新店分局報告臺灣臺北地方法院檢察
    署檢察官偵查起訴。
    理  由
一、本件被告甲○○所犯之罪，其法定刑非死刑、無期徒刑、最
    輕本刑為3年以上有期徒刑以外之罪，亦非高等法院管轄第
    一審案件，被告於本院審理中就被訴事實為有罪之陳述，經
    告知被告簡式審判程序之旨，並聽取檢察官、被告之意見後
    ，本院裁定進行簡式審判程序，依刑事訴訟法第273條之2規
    定，本件證據調查，不受同法第159條第1項、第161條之2、
    第161條之3、第163條之1及第164條至第170條規定之限制，
    合先敘明。
二、前揭犯罪事實，業據被告甲○○於警詢、偵查及本院審理中
    坦承不諱，又被告遭查獲時所採集尿液經送驗結果，呈現甲
    基安非他命代謝後之安非他命、甲基安非他命陽性反應等情
    ，有臺北縣政府警察局查獲毒品危害防制條例案被移送者姓
    名代碼對照表、臺灣檢驗科技股份有限公司濫用藥物尿液檢
    驗報告各1份在卷可證，此外，並有扣案安非他命殘渣袋2只
    、吸食器3組等物品可資佐證，足認被告之前開自白與事實
    相符。從而，本件事證明確，被告犯行堪以認定，應依法論
    科。
三、按甲基安非他命係同條例第2條第2項第2款所稱之第二級毒
    品，均不得持有、施用。是核被告所為前揭施用甲基安非他
    命犯行，係違反毒品危害防制條例第10條第2項施用第二級
    毒品罪。另被告有前揭事實欄所載之犯罪科刑及執行情形，
    有臺灣高等法院被告前案紀錄表存卷可參，5年以內故意再
    犯本件有期徒刑以上之罪，為累犯，應依刑法第47條第1項
    規定，加重其刑。爰審酌被告前因施用毒品案件，經觀察、
    勒戒及判處有期徒刑執行完畢後，仍未能徹底戒絕毒品，再
    犯本案施用毒品罪，顯見其無戒毒悔改之意，惟念其施用毒
    品，乃戕害一己之身體健康，所為尚未害及他人，且於犯罪
    後坦承犯行，犯罪後態度尚佳等一切情狀，量處如主文所示
    之刑，及定易科罰金折算標準。另被告於警詢中供稱：伊係
    吸食扣案殘渣袋內所剩之甲基安非他命等語，是扣案之殘渣
    袋（內含有無法磅秤析離之第二級毒品甲基安非他命殘渣）
    2 個內曾裝有第二級毒品甲基安非他命，而所餘殘渣既已與
    該殘渣袋無從析離，自應依毒品危害防制條例第18條第1項
    前段之規定，不問屬於犯人與否，宣告沒收銷燬之。扣案之
    吸食器3組，係被告所有供其施用第二級毒品甲基安非他命
    所用之物，業據被告供承在卷，爰依刑法第38條第1項第2款
    之規定，均諭知沒收。扣案之電子磅秤1臺，固據被告自承
    為其所有，惟該電子磅秤僅係被告之父母使用藥物秤重之用
    ，為被告於警詢中所供述，從而，尚難認扣案之電子磅秤與
    本件施用毒品犯行有何直接之關聯性，爰不予宣告沒收。
據上論斷，應依刑事訴訟法第299 條第1 項前段、第273 條之1
第1項、第284條之1，毒品危害防制條例第10條第2項、第18 條
第1項前段，刑法第11條、第38條第1項第2款、第47條第1項、第
41條第1項前段，判決如主文。
本案經檢察官孟令士到庭執行職務。
中    華    民    國    99    年    5     月    31    日
                  刑事第十六庭  法  官  羅月君
上正本證明與原本無異。
如不服本判決應於收受送達後10日內向本院提出上訴書狀，並應
敘述具體理由；其未敘述上訴理由者，應於上訴期間屆滿後20日
內向本院補提理由書（均須按他造當事人之人數附繕本）「切勿
逕送上級法院」。
                                書記官  鄭淑丰
中    華    民    國    99    年    5     月    31    日
附錄本件論罪科刑法條全文：
毒品危害防制條例第10條
施用第一級毒品者，處6月以上5年以下有期徒刑。
施用第2級毒品者，處3年以下有期徒刑。

司法院資訊處製作；財團法人民間司法改革基金會備份。
